Minutes et répertoires du notaire Jules César TRÉPAGNE, 17 novembre 1846 - 4 juillet 1873 (étude XXXVI)
Archives nationales
- Minutes de Jules César TRÉPAGNE, 19 novembre 1846 - juillet 1873; MC/ET/XXXVI/793 - MC/ET/XXXVI/1100
  - Minutes. 1851, mai, mai 1851; MC/ET/XXXVI/824
    - Sommation respectueuse, notification., 27 mai 1851; MC/ET/XXXVI/824
      Nom, qualité: (M.) Bosredon, Louis Marie.
      Profession: artiste, Paris (Paris).
      Domicile: Paris (Paris) boulevard Montparnasse, 165.
      Nom, qualité: (Mme ou Mlle) Faucon, Angelique Claudine.
      Domicile: Paris (Paris) rue des Poules, 4.
      Relations: mère de l'intervenant 1, veuve de l'intervenant 3.
      Nom, qualité: (M.) Bosredon, Francois Louis Bertrand.
      Relations: père de l'intervenant 1
    - Deliberation, tontine d'orleans., 28 mai 1851; MC/ET/XXXVI/824
      Nom, qualité: (M.) Le Brun, Charles Henri.
      Domicile: Paris (Paris) quai Malaquais, 19.
      Nom, qualité: (M.) Agasse, Henri.
      Profession: notaire (honoraire), Paris (Paris).
      Domicile: Paris (Paris) rue du Bac, 80.
      Profession: agent sequestre de la tontine d'Orléans, Paris (Paris).
    - Bail, maison de campagne, loyer 1500 f, Neuilly-sur-Seine (Hauts-de-Seine)., 28 mai 1851; MC/ET/XXXVI/824
      Nom, qualité: (M.) Chavignot, Martin Benoit.
      Domicile: Paris (Paris) rue de la Ville-Leveque, 2
    - Procuration acte, prise de possession de succession., 30 mai 1851; MC/ET/XXXVI/824
      Nom, qualité: (M.) Rome, Antoine.
      Profession: propriétaire, adjoint au maire (premier), Vic-en-Bigorre (Hautes-Pyrénées).
      Domicile: Vic-en-Bigorre (Hautes-Pyrénées).
      Nom, qualité: (M.) Geouffre De Comnene, Adolphe Constant.
      Profession: colonel de dragons, Paris (Paris).
    - Mariage., 31 mai 1851; MC/ET/XXXVI/824
      Nom, qualité: (M.) Duhamel, Charles Louis.
      Profession: boucher (marchand), Montrouge (Paris).
      Domicile: Montrouge (Paris) rue de la Gaite, 13.
      Nom, qualité: (M.) Duhamel, Pierre Charles.
      Domicile: Montrouge (Paris) rue de la Pepiniere, 52.
      Nom, qualité: (Mme ou Mlle) Lafaurie, Elisabeth Celina.
      Domicile: Paris (Paris) rue de Seine, 95.
      Nom, qualité: (M.) Lafaurie, Jean.
      Profession: marchand de vin (ancien), propriétaire
  - Minutes. 1851, juin - juillet, juin - juillet 1851; MC/ET/XXXVI/825
    - Mainlevee, hypotheque., 3 juin 1851; MC/ET/XXXVI/825
      Nom, qualité: (personne morale) Appert (créanciers).
    - Quittance, paiement de créances sur adjudication de maison, 45345 f sur 50 000 f, Paris (Paris) quai de l'Ecole, 6., 4 juin 1851; MC/ET/XXXVI/825
      Nom, qualité: (personne morale) Fortin (créanciers).
      Nom, qualité: (M.) Vallee, Jean Pierre.
      Domicile: Paris (Paris) rue Baillet, 1.
      Relations: adjudicataire des biens de l'intervenant 2
    - Succession, compte d'execution testamentaire., 5 juin 1851; MC/ET/XXXVI/825
    - Mainlevee, hypotheque sur maison, Paris (Paris) rue du Faubourg-du-Temple, 37., 5 juin 1851; MC/ET/XXXVI/825
      Nom, qualité: (M.) Jacquemin, Edouard Marcellin.
      Domicile: Paris (Paris) rue des Tournelles, 16.
      Nom, qualité: (M.) Jacquemin, Alphonse Francois.
      Domicile: Paris (Paris) rue Michel-le-Comte, 24
    - Procuration générale, gestion de bies et affaires., 6 juin 1851; MC/ET/XXXVI/825
      Nom, qualité: (M.) Miramon, Pierre.
      Domicile: Paris (Paris) place du Palais-de-Justice, 1.
      Nom, qualité: (Mme ou Mlle) Desmonts, Marie Madeleine.
    - Prorogation, delai de remboursement de créance, 6000 f., 6 juin 1851; MC/ET/XXXVI/825
      Nom, qualité: (M.) Sarre, Eugene Mames.
      Profession: herboriste, Paris (Paris).
      Domicile: Paris (Paris) rue du Faubourg-Saint-Antoine, 120.
      Nom, qualité: (M.) Wocher, Christophe.
      Profession: boucher (marchand), propriétaire, Paris (Paris).
      Domicile: Bercy (Paris) rue Grange-aux-Merciers, 47-49-51
    - Union de créanciers, quittance., 7 juin 1851; MC/ET/XXXVI/825
      Domicile: Paris (Paris) rue Mazagran, 15
    - Prorogation, delai de remboursement de créance, 12000 f., 7 juin 1851; MC/ET/XXXVI/825
      Nom, qualité: (M.) Lemoyne, Paul.
      Profession: correspondant de l'institut-de-France, conseillier de l'academie de Saint-luc, Rome (italie).
      Domicile: Rome (italie)
    - Transport, créance, 12000 f., 7 juin 1851; MC/ET/XXXVI/825
      Nom, qualité: (Mme ou Mlle) Laureau, Marie Alexandrine.
      Domicile: Paris (Paris) rue Jacob, 21.
      Nom, qualité: (M.) Pelegrin, Marie Pascal.
      Profession: correspondant de l'institut-de-France, conseiller de l'academie Saint-luc, Rome (italie).
      Domicile: Rome (italie).
    - Decharge, mandat., 7 juin 1851; MC/ET/XXXVI/825
      Profession: arpenteur geometre, Mer (Loir-et-Cher).
    - Declaration, restriction d'hypotheque sur maison, Alger (algerie) rue Duquesne, 2., 7 juin 1851; MC/ET/XXXVI/825
      Nom, qualité: (M.) Selle de, Charles Jean Pierre.
      Profession: magistrat (ancien), Aix-en-Provence (Bouches-du-Rhône).
      Domicile: Paris (Paris) rue d'Enfer, 12.
      Relations: cessionnaire de l'intervenant 2.
      Nom, qualité: (Mme ou Mlle) Kodja, Yemma Bent Mohammed.
      Domicile: Alger (algerie)
    - Transport, créance, 12000 f., 7 juin 1851; MC/ET/XXXVI/825
      Nom, qualité: (M.) Pauffin, Jean Charles Chery.
      Profession: magistrat au tribunal de premiere-instance, Rethel (Ardennes).
      Domicile: Rethel (Ardennes).
      Domicile: Paris (Paris) rue Laffitte, 48.
      Nom, qualité: (M.) Dauchez, Jean Charles Joseph.
    - Transport, indemnite de remplacement militaire, 1100 f sur 1150 f., 9 juin 1851; MC/ET/XXXVI/825
      Nom, qualité: (M.) Urvoy, Pierre.
      Profession: soldat au 3eme bataillon de chasseurs-a-pied, Paris (Paris).
      Domicile: Paris (Paris) Ecole-Militaire.
      Nom, qualité: (M.) Chauvel, Julien Pierre.
      Domicile: Pipriac (Ille-et-Vilaine).
    - Prorogation, délai de remboursement d'obligation, 110 000 f., 9 juin 1851; MC/ET/XXXVI/825
      Nom, qualité: (M.) Grippiere, Louis Edouard.
      Profession: propriétaire, négociant (ancien), Paris (Paris).
      Domicile: Paris (Paris) boulevard Beaumarchais, 78.
      Nom, qualité: (M.) Deninger Dit Deniere, Jean Francois.
      Profession: propriétaire, négociant (ancien).
      Domicile: Paris (Paris) rue Charlot, 9.
      Nom, qualité: (M.) Deninger Dit Deniere, Guillaume.
      Nom, qualité: (Mme ou Mlle) Deninger Dite Deniere, Therese Adele.
      Domicile: Paris (Paris) rue Notre-Dame-de-Nazareth, 10.
      Relations: fille de l'intervenant 2, épouse de l'intervenant 5.
      Nom, qualité: (M.) Christophle, Antoine.
      Domicile: Paris (Paris) rue Notre-Dame-de-Nazareth, 10
    - Procuration acte, acceptation de donation, batiments près terres bois, Saint-Antheme (Puy-de-Dôme)., 13 juin 1851; MC/ET/XXXVI/825
      Nom, qualité: (M.) Perret, Pierre Joseph Henri.
      Domicile: Paris (Paris) rue des Bourdonnais, 10.
      Nom, qualité: (Mme ou Mlle) Chapot, Jeanne Marie.
      Domicile: Saint-Antheme (Puy-de-Dôme).
      Relations: veuve de l'intervenant 3, mère de l'intervenant 1.
      Nom, qualité: (M.) Perret, Blaise.
      Nom, qualité: (Mme ou Mlle) Perret, Antoinette Francoise Fanny.
      Domicile: Saint-Antheme (Puy-de-Dôme)
    - Requisition, rectification, certificat de propriété à la suite d'erreurs dans inscription de rente etat 5% (2), 477 f., 13 juin 1851; MC/ET/XXXVI/825
      Nom, qualité: (Mme ou Mlle) David, Victoire Adele.
      Domicile: Paris (Paris) rue de Grenelle-Saint-Germain, 48.
      Nom, qualité: (M.) Gaultier Du Brief, Leopold Olympe Casimir.
      Domicile: Paris (Paris) rue de Grenelle-Saint-Germain, 48
    - Mariage., 13 juin 1851; MC/ET/XXXVI/825
      Nom, qualité: (M.) Garaud, Louis.
      Profession: cirier (ouvrier), Paris (Paris).
      Domicile: Paris (Paris) rue de la Verrerie, 71.
      Nom, qualité: (M.) Garaud, Charles.
      Domicile: Moulins (Allier).
      Nom, qualité: (Mme ou Mlle) Istas, Elisabeth.
      Domicile: Paris (Paris) rue des Lombards, 8.
    - Succession, liquidation., 13 juin 1851; MC/ET/XXXVI/825
      Nom, qualité: (M.) Moucheron, Jean Baptiste Marie.
      Domicile: Paris (Paris) rue du Four-Saint-Germain, 36.
      Nom, qualité: (Mme ou Mlle) Montagnon, Jeanne Elisabeth.
      Relations: veuve de l'intervenant 1.
      Relations: fils de l'intervenant 1, fils de l'intervenant 2
    - Prorogation, délai de remboursement d'emprunt, 10 000 f., 13 juin 1851; MC/ET/XXXVI/825
      Nom, qualité: (personne morale) Dubreuil (hoirs).
      Relations: héritiers de l'intervenant 2, créanciers de l'intervenant 3, créanciers de l'intervenant 5.
      Nom, qualité: (M.) Dubreuil, Pierre Louis.
      Profession: employe d'octroi (ancien), Paris (Paris).
      Domicile: Paris (Paris) rue des Filles-du-Calvaire, 27.
      Nom, qualité: (Mme ou Mlle) Cosson, Marie Jeanne.
      Domicile: Paris (Paris) rue de Bellefond, 29.
      Nom, qualité: (M.) Renard, Antoine.
      Nom, qualité: (M.) Soucherad, Hippolyte Francois.
      Domicile: Paris (Paris) rue de Bellefond, 29
    - Quittance, paiement d'intérêts sur emprunt, 1331 f sur 10 000 f., 13 juin 1851; MC/ET/XXXVI/825
      Relations: héritiers de l'intervenant 2, créanciers de l'intervenant 4, créanciers de l'intervenant 6.
      Nom, qualité: (M.) Grandidier, Nicolas Ernest.
      Relations: subrogé(e) de l'intervenant 4, subrogé(e) de l'intervenant 6.
    - Transport, indemnite de remplacement militaire, valeur, 2070 f, prix-de-vente, 1950 f., 13 juin 1851; MC/ET/XXXVI/825
      Nom, qualité: (M.) Molinie, Jacques.
      Nom, qualité: (M.) Bessiere.
      Domicile: Mayrinhac-Lentour (Lot).
    - Decharge, mandat de paiement, 224 f., 13 juin 1851; MC/ET/XXXVI/825
      Nom, qualité: (M.) Hugle, Martin.
      Profession: carrossier, Mer (Loir-et-Cher).
      Relations: ancien(s) créancier(s) de l'intervenant 2.
      Nom, qualité: (M.) Levade, Rene.
      Profession: employe à la chambre-des-notaires, Paris (Paris).
      Domicile: Paris (Paris) place du Chatelet, 1.
    - Quittance, paiement d'arrerages de rente viagere, 141 f., 14 juin 1851; MC/ET/XXXVI/825
      Nom, qualité: (M.) Boursier, Isaac Nicolas Toussaint.
      Domicile: Pont-Sainte-Maxence (Oise).
      Nom, qualité: (Mme ou Mlle) Boursier, Marie Jeanne.
      Domicile: Boulogne-Billancourt (Hauts-de-Seine).
      Relations: sœur de l'intervenant 1, veuve de l'intervenant 3.
      Nom, qualité: (M.) Cailliet, Jacques.
      Profession: menuisier (ancien maitre), Vaugirard (Paris).
      Domicile: Vaugirard (Paris) rue de Sevres, 25.
      Nom, qualité: (Mme ou Mlle) Claudin, Cecile Euprhasie.
      Domicile: Paris (Paris) rue de Charonne, 147.
      Nom, qualité: (M.) Chardon, Laurent.
      Domicile: Paris (Paris) rue de Charonne, 147
    - Transport, indemnite de remplacement militaire, valeur, 860 f, prix-de-vente, 775 f., 16 juin 1851; MC/ET/XXXVI/825
      Nom, qualité: (M.) Pourcheron, Louis.
      Profession: sapeur, Paris (Paris).
      Domicile: Paris (Paris) Caserne-des-Invalides.
      Nom, qualité: (M.) Fournel, Jean Claude.
      Profession: soldat.
      Domicile: Vaugneray (Rhône).
    - Declaration, privilege de second ordre sur cautionnement, 36366 f., 17 juin 1851; MC/ET/XXXVI/825
      Profession: receveur-particulier des finances, Sedan (Ardennes).
      Domicile: Sedan (Ardennes).
      Relations: cautionne (e)(s) par l'intervenant 02, cautionne (e)(s) par l'intervenant 04.
    - Mainlevee, hypotheque sur terrains, Paris (Paris) rue de Clichy, 12-14-16-18-26-28., 17 juin 1851; MC/ET/XXXVI/825
      Nom: Société Lanquetin Oncle et Neveu.
      Domicile: Paris (Paris) quai de Bethune, 22.
      Nom, qualité: (M.) Ruelle, Nicolas Jules.
      Nom, qualité: (M.) Ruelle, Jacques Alfred
    - Procuration acte, dépôt, prise de possession de succession., 18 juin 1851; MC/ET/XXXVI/825
      Nom, qualité: (M.) Bordel, Isidore.
      Profession: cordonnier, Morgny-la-Pommeraye (Seine-Maritime).
      Domicile: Morgny-la-Pommeraye (Seine-Maritime).
      Nom, qualité: (Mme ou Mlle) Bordel, Angelique Elisabeth.
      Domicile: Paris (Paris) rue de l'Arbalete, 33.
      Nom, qualité: (M.) Bourrie, Jacques.
      Nom, qualité: (M.) Eliot, Louis.
      Profession: menuisier, Paris (Paris).
      Domicile: Maison-Blanche (la) (Paris)
    - Renonciation, donation entre epoux., 18 juin 1851; MC/ET/XXXVI/825
      Nom, qualité: (Mme ou Mlle) Noel, Marie Elisabeth Eugenie.
      Domicile: Paris (Paris) rue Copeau, 43.
      Nom, qualité: (M.) Porcabeuf, Jean Baptiste Privat Alexandre.
      Profession: menuisier (ouvrier), Paris (Paris).
      Domicile: Paris (Paris) rue Copeau, 43
    - Succession, inventaire apres décès., 18 juin 1851; MC/ET/XXXVI/825
    - Vente, part d'immeubles maison labourable pré, 50 000 f., 19 juin 1851; MC/ET/XXXVI/825
      Nom, qualité: (Mme ou Mlle) Bournet-Verron, Adelaide Henriette.
      Domicile: Joigny (Yonne).
      Nom, qualité: (M.) Bournet-Verron, Charles.
      Profession: inspecteur de l'enregistrement des domaines, propriétaire, Montereau-Faut-Yonne (Seine-et-Marne).
      Domicile: Montereau-Faut-Yonne (Seine-et-Marne).
      Nom, qualité: (M.) Bournet-Verron, Antoine.
      Relations: frère de l'intervenant 1, frère de l'intervenant 2
    - Transport, indemnite de remplacement militaire, valeur, 2100 f, prix-de-vente, 1975 f., 19 juin 1851; MC/ET/XXXVI/825
      Nom, qualité: (M.) Giboulot, Antoine.
      Nom, qualité: (M.) Raudot.
      Profession: notaire, Arnay-le-Duc (Côte-d'Or).
      Domicile: Arnay-le-Duc (Côte-d'Or).
      Nom, qualité: (M.) Raudot, Ludovic.
    - Transport, indemnite de remplacement militaire, valeur, 650 f, prix-de-vente, 625 f., 19 juin 1851; MC/ET/XXXVI/825
      Nom, qualité: (M.) Coet, Henri.
      Nom, qualité: (M.) Roquebrune De.
      Profession: capitaine, Paris (Paris).
      Domicile: Paris (Paris) rue de l'Eglise, 49.
    - Procuration acte, dépôt, recouvrement de prix-de-vente de ferme de l'hôtel-dieu, 100 000 f, Cucharmoy (Seine-et-Marne) Plessis-aux-Tournelles (le)., 20 juin 1851; MC/ET/XXXVI/825
      Nom, qualité: (Mme ou Mlle) Bastian, Josephine.
      Domicile: Lyon (Rhône).
      Nom, qualité: (M.) Dupraz, Antoine.
      Nom, qualité: (Mme ou Mlle) Bastian, Justine.
      Domicile: Rumilly (Haute-Savoie).
      Relations: veuve de l'intervenant 4, sœur de l'intervenant 1.
      Nom, qualité: (M.) Armand, Albert Eugene.
      Nom, qualité: (Mme ou Mlle) Bastian, Antoinette.
      Domicile: Thayri (Haute-Savoie).
      Relations: épouse de l'intervenant 6, sœur de l'intervenant 3.
      Nom, qualité: (M.) Jacquemard, Francois Etienne.
      Nom, qualité: (M.) Bastian, Claude Pie Amedee.
      Profession: propriétaire-syndic.
      Domicile: Frangy (Haute-Savoie).
      Relations: frère de l'intervenant 1, frère de l'intervenant 3, frère de l'intervenant 5
    - Transport, livret de caisse d'épargne, valeur, 600 f., 20 juin 1851; MC/ET/XXXVI/825
      Nom, qualité: (M.) Grattepain, Claude Francois.
      Domicile: Paris (Paris) rue de l'Universite.
    - Succession, notoriete., 20 juin 1851; MC/ET/XXXVI/825
      Nom, qualité: (Mme ou Mlle) Bastian, Marie Josephine.
      Domicile: Rumilly (Haute-Savoie)
    - Procuration acte, dépôt, prise de possession de succession., 20 juin 1851; MC/ET/XXXVI/825
      Nom, qualité: (M.) Gavand de, Jules.
      Profession: etudiant, Turin (italie).
      Domicile: Turin (italie).
      Relations: mère de l'intervenant 1.
      Domicile: Frangy (Haute-Savoie)
    - Affectation d'hypotheque, maison, garantie de capital de rente viagere, 26000 f, Paris (Paris) quai de l'Ecole, 6., 21 juin 1851; MC/ET/XXXVI/825
      Nom, qualité: (M.) Voisin, Eustache Alexandre.
      Profession: boulanger (ancien), rentier, Paris (Paris).
      Domicile: Paris (Paris) rue Dauphine, 23.
    - Transport, arrerages de rente viagere, 120 f sur 2400 f., 23 juin 1851; MC/ET/XXXVI/825
      Relations: créancier(e) de l'intervenant 4, épouse de l'intervenant 2.
      Domicile: Alencon (Orne).
      Nom, qualité: (M.) Avance D', Joseph Napoleon Edouard.
      Profession: propriétaire, membre de l'assemblee-legislative, Paris (Paris).
      Nom, qualité: (M.) Pouget, Jean Baptiste.
      Profession: charbonnier, Paris (Paris).
      Domicile: Paris (Paris) rue Saint-Thomas-d'Enfer, 1.
      Relations: ancien(s) créancier(s) de l'intervenant 1, ancien(s) créancier(s) de l'intervenant 3
    - Transport, livret de caisse d'épargne, valeur, 600 f., 24 juin 1851; MC/ET/XXXVI/825
      Nom, qualité: (M.) Miro Dit Larreuil, Jean.
      Profession: soldat, Saint-Cloud (Hauts-de-Seine).
      Domicile: Saint-Cloud (Hauts-de-Seine).
    - Quittance, paiement de remplacement militaire, 700 f., 24 juin 1851; MC/ET/XXXVI/825
      Nom, qualité: (M.) Lacqueraux, Annet.
      Profession: vernisseur, Montrouge (Paris).
      Domicile: Montrouge (Paris) rue de la Tombe-Issoire, 13.
      Nom, qualité: (M.) Buire, Victor.
      Profession: agent de remplacements-militaires, Paris (Paris).
      Domicile: Paris (Paris) rue de la Tabletterie, 2
    - Decharge, dépôt, mandat de remboursement de créance., 25 juin 1851; MC/ET/XXXVI/825
      Profession: clerc-de-notaire (principal), Paris (Paris).
    - Transport, créance, valeur, 700 f, prix-de-vente, 650 f., 25 juin 1851; MC/ET/XXXVI/825
      Nom, qualité: (M.) Dugas, Cyprien Alexis.
      Nom, qualité: (M.) Cazaud-Soustelle.
      Profession: placier, propriétaire, Grand-Combe (la) (Gard).
      Domicile: Grand-Combe (la) (Gard).
    - Procuration acte, gestion de biens., 26 juin 1851; MC/ET/XXXVI/825
      Nom, qualité: (Mme ou Mlle) Desprairies, Cecile.
      Domicile: Paris (Paris) rue du Bouloi, 6.
      Nom, qualité: (M.) Desvre, Edmond.
      Nom, qualité: (M.) Couder, Pierre Marie.
      Domicile: Paris (Paris) rue de Bellefond, 38
    - Obligation, emprunt, 2000 f., 26 juin 1851; MC/ET/XXXVI/825
      Nom, qualité: (M.) Donze, Claude Etienne.
      Profession: boulanger, Bercy (Paris).
      Domicile: Bercy (Paris) rue de Charenton, 95.
      Nom, qualité: (M.) Poifol, Claude.
      Profession: boulanger, Saint-Mande (Val-de-Marne).
      Domicile: Saint-Mande (Val-de-Marne).
      Nom, qualité: (M.) Hervy, Louis Honore.
      Profession: boulanger, Belleville (Paris).
      Domicile: Belleville (Paris) rue de Menilmontant, 52
    - Mainlevee, hypotheque (2), garantie de créance, 16000 f., 26 juin 1851; MC/ET/XXXVI/825
      Nom, qualité: (Mme ou Mlle) Bernier, Marie Jeanne Adelaide.
      Domicile: Sceaux (Hauts-de-Seine).
      Relations: veuve de l'intervenant 2, veuve de l'intervenant 3, épouse de l'intervenant 4.
      Nom, qualité: (M.) Godmus, Pierre Louis Marie.
      Nom, qualité: (M.) Abels, Edmond.
      Nom, qualité: (M.) Binz, Louis Marie.
      Nom, qualité: (M.) Godmus, Pierre Frederic.
      Profession: armurier, propriétaire, Essonne (Essonne).
      Domicile: Essonne (Essonne).
      Nom, qualité: (M.) Bigos, Francois Joseph
    - Succession, notoriete., 26 juin 1851; MC/ET/XXXVI/825
      Nom, qualité: (M.) Hozier D', Abraham Charles Augustin.
      Profession: colonel, Paris (Paris).
      Domicile: Paris (Paris) rue Saint-Christophe, 8
    - Procuration acte, prise de possession de succession., 27 juin 1851; MC/ET/XXXVI/825
      Relations: héritier de l'intervenant 2, veuve de l'intervenant 2.
      Profession: grainetier (marchand), Paris (Paris).
    - Transport, prix de vente d'immeubles, 300 f, Lissac-et-Mouret (Lot)., 27 juin 1851; MC/ET/XXXVI/825
      Nom, qualité: (M.) Lafon, Jean.
      Nom, qualité: (M.) Nouvel, Louis.
      Domicile: Lissac-et-Mouret (Lot).
    - Succession, requisition, certificat de propriété de pension militaire, 2080 f., 28 juin 1851; MC/ET/XXXVI/825
    - Testament, depot., 28 juin 1851; MC/ET/XXXVI/825
      Nom, qualité: (Mme ou Mlle) Guillaume, Anne Angelique.
      Domicile: Paris (Paris) quai Pelletier, 30.
      Nom, qualité: (M.) Plinguier, Louis.
      Domicile: Paris (Paris) quai Pelletier, 30
    - Mariage., 28 juin 1851; MC/ET/XXXVI/825
      Nom, qualité: (M.) Gilbert-Boucher, Charles Gustave.
      Profession: procureur de la republique, membre du conseil-general de seine et oise, Provins (Seine-et-Marne).
      Domicile: Provins (Seine-et-Marne).
      Nom, qualité: (M.) Gilbert-Boucher, Louis.
      Profession: procureur-general près la cour royale, Poitiers (Vienne).
      Domicile: Saint-Ouen (Paris).
      Nom, qualité: (Mme ou Mlle) Crussolle-Lami, Elisabeth Marie.
      Nom, qualité: (M.) Crussolle-Lami, Pierre Remy.
    - Mariage., 28 juin 1851; MC/ET/XXXVI/825
      Nom, qualité: (M.) Dalligny, Charles Augustin.
      Domicile: Paris (Paris) rue Laffitte, 46.
      Nom, qualité: (M.) Dalligny, Jean Hubert.
      Nom, qualité: (Mme ou Mlle) Crussolle-Lami, Sabine Amelie.
    - Donation entre epoux., 28 juin 1851; MC/ET/XXXVI/825
      Nom, qualité: (Mme ou Mlle) Meunier, Adelaide Antoinette.
      Domicile: Vaugirard (Paris) place de la Barriere-de-l'Ecole-Militaire, 2.
      Nom, qualité: (M.) Lafaurie, Jean Theodore.
      Profession: marchand de vin, Vaugirard (Paris).
      Domicile: Vaugirard (Paris) place de la Barriere-de-l'Ecole-Militaire, 2
    - Donation entre epoux., 28 juin 1851; MC/ET/XXXVI/825
    - Mainlevee, hypotheques (2)., 28 juin 1851; MC/ET/XXXVI/825
      Nom, qualité: (M.) Bossin, Mathieu.
      Profession: pepinieriste, marchand de graines, Paris (Paris).
      Domicile: Paris (Paris) quai de la Megisserie, 28.
      Nom, qualité: (M.) Bossin, Marin.
      Profession: jardinier, Limours (Essonne).
      Domicile: Limours (Essonne)
    - Procuration acte, prise de possession de succession., 30 juin 1851; MC/ET/XXXVI/825
      Nom, qualité: (Mme ou Mlle) Boulogne, Eleonore.
      Domicile: Paris (Paris) rue d'Enfer, 23.
      Nom, qualité: (M.) Retout, Jean Francois.
      Profession: patissier, Paris (Paris).
      Nom, qualité: (Mme ou Mlle) Boulogne.
      Domicile: Bagneux (Hauts-de-Seine).
      Nom, qualité: (M.) Languedocq, Francois.
      Nom, qualité: (M.) Boulogne, Francois Joseph Marie.
      Domicile: Petit-Montrouge (le) (Paris) route d'Orleans, 102
    - Requisition, proces-verbal de defaut, levee de scelles pour inventaire apres décès., 1er juillet 1851; MC/ET/XXXVI/825
      Nom, qualité: (M.) Jacobe, Claude Jacques.
      Profession: marchand de volailles, Paris (Paris).
      Domicile: Paris (Paris) rue du Faubourg-du-Temple, 92.
      Nom, qualité: (Mme ou Mlle) Jacobe, Victoire.
      Domicile: Argentan (Orne).
      Relations: veuve de l'intervenant 3, héritier de l'intervenant 4.
      Nom, qualité: (M.) Lemenager, Henri.
      Nom, qualité: (Mme ou Mlle) Liebaut, Julienne Victoire.
      Domicile: Paris (Paris) rue Saint-Victor, 49.
      Relations: veuve de l'intervenant 5, épouse de l'intervenant 6.
      Nom, qualité: (M.) Jacobe, Claude.
    - Délivrance de legs., 1er juillet 1851; MC/ET/XXXVI/825
      Nom, qualité: (M.) Salliot, Pierre.
      Profession: cultivateur, Courson (Calvados).
      Domicile: Courson (Calvados).
      Relations: legataire de l'intervenant 6, frère de l'intervenant 6.
      Nom, qualité: (M.) Auvray, Jean Baptiste.
      Profession: domestique, Courson (Calvados).
      Relations: legataire de l'intervenant 6, 02BER06.
      Nom, qualité: (M.) Salliot, Guillaume Louis.
      Profession: journalier, Courson (Calvados).
      Nom, qualité: (Mme ou Mlle) Salliot, Madeleine.
      Domicile: Bloutiere (la) (Manche).
      Relations: épouse de l'intervenant 5, legataire de l'intervenant 6, sœur de l'intervenant 6.
      Nom, qualité: (M.) Lepesant, Pierre Louis.
      Profession: laboureur, Bloutiere (la) (Manche).
      Relations: beau-frère de l'intervenant 6.
      Nom, qualité: (Mme ou Mlle) Salliot, Marie Anne Thomas.
      Profession: sage-femme, Paris (Paris).
      Domicile: Paris (Paris) rue Saint-Germain-l'Auxerrois, 33.